# 请教陈版：关于股权激励认定

提问人：seanfan1989 时间：2022-09-22 18:22:37
请教陈版主：
A公司 2016 年通过明股实债引入政府背景股东B公司， 2020 年 6 月到期，按照5%的约定利率回购，原协议约定由A公司或者实际控制人回购。 2020 年 5 月，A公司、B公司及实际控制人、相关各方签署补充协议，由实际控制人或其控制的第三方回购。 2020 年 6 月，实际控制人指定由C合伙企业回购，而C合伙企业的合伙人均为公司主要管理层人员。
因为B公司明股实债入股的估值为 5 亿元，回购价格以 5 亿元估值回购；而 2020 年 6 月的估值为 20 亿元，估值差异较大，请教陈版主，这样的股权安排是否构成股权激励？

回答人：chenyiwei
应采用第一种理解：“实际控制人把回购权益让渡给了C合伙企业，而且C合伙企业是实际控制人指定的，应该类比A公司实际控制人授予股权，认定为股权激励”。
因为这是明股实债安排，B并非真正的股东，这部分股份对应的股东权益原本是通过回购后由实控人或其指定第三方享有的，即实控人有权指定由谁享有这部分股份对应的权益。在此情况下，实控人指定持股平台以原估值回购这部分明股实债的股份，并由此享有对应的股东权利，应构成股份支付。对照《讲解 2010 》P181所列的股份支付三项基本特征，是完全符合的。